【裁判字號】    90,訴,1265
【裁判日期】    900731
【裁判案由】    房屋稅
【裁判全文】
高雄高等行政法院裁定                              九十年度訴字第一二六五號
                              .
    原      告  傑笙育樂事業有限公司
    代  表  人  甲○○董事長
    訴訟代理人  戊○○○
    被      告  高雄縣稅捐稽徵處
    代  表  人  乙○○處長
    訴訟代理人  丙○○
    訴訟代理人  丁○○
右當事人間因房屋稅事件，原告不服高雄縣政府中華民國九十年三月一日九十府訴第
二五八二三號訴願決定，提起行政訴訟。本院裁定如左︰
    主  文
原告之訴駁回。
訴訟費用由原告負擔。
    理  由
一、按提起撤銷之行政訴訟，應經合法之訴願程序（含復查），此觀行政訴訟法第四
    條第一項規定自明。又「訴願之提起，應自行政處分達到或公告期滿之次日起三
    十日內為之」，訴願法第十四條第一項定有明文。再「第一項所稱確定，係指左
    列各項情形：一、經稅捐稽徵機關核定之案件，納稅義務人未依法申請復查者。
    ：：」、「納稅義務人於核定稅捐之處分如有不服，應依規定格式，敘明理由，
    連同證明文件，依左列規定，申請復查：一、依核定稅額通知書所載有應納稅額
    或應補徵稅額者，應於繳款書送達後，於繳納期間屆滿翌日起算三十日內，申請
    復查。」分別為稅捐稽徵法第三十四條第三項第一款、第三十五條第一項第一款
    所明定。又未經合法訴願（含復查）而提起撤銷之行政訴訟，其訴為不合法，應
    以裁定駁回之，行政訴訟法第一百零七條第一項第十款亦有明文。
二、原告起訴意旨略以：原處分以系爭坐落高雄縣大社鄉○○村○○路水哮巷二之十
    號房屋屬原告所有，而課徵原告民國（下同）八十四年至八十九年度房屋稅計新
    台幣一百三十四萬零八百四十元，顯有未合。查原告並未收受房屋繳款書，該繳
    款書並未合法送達於原告。又初稱課稅處分之標的物確非原告所有，嗣於言詞辯
    論中稱系爭房屋係屬原告所有無訛，惟價值並不高，不應課以高額房屋稅，其有
    誠意繳納，請求降低稅款。因認原處分及訴願決定違法，請求撤銷訴願決定及原
    處分云云。
三、經查，本件被告補徵原告八十四年至八十八年度房屋稅之房屋稅繳款書（限繳日
    期八十九年四月一日至八十九年四月三十日），業於八十九年三月三十日依址合
    法送達原告在案，此復為原告訴訟代理人於言詞辯論時所不爭，並有郵政雙掛號
    收件回執影本附卷可稽。原告提起復查之期間即應自繳納期限屆滿翌日即同年五
    月一日起算三十日，至同年五月三十日（星期二）屆滿，詎原告遲至同年六月二
    十八日始申請復查，有復查申請書上所載收文條戳在卷可憑，已逾法定期間，原
    告辯稱未收受房屋稅繳款書云云，要非可採。至於八十九年度房屋稅部分，原告
    雖經合法提起復查，惟經復查決定維持原處分，該復查決定書並經被告於八十九
    年十一月三日，以按址送達時因無人收受，寄存於高雄縣大社鄉公所，復經原告
    於八十九年十一月七日前往領取，有送達通知書附卷可按。縱自其領取復查決定
    書之翌日（十一月八日）時起算提起訴願期間之三十日，因原告設址於高雄縣，
    核無在途期間可資扣除，亦應至同年十二月七日（星期四）屆滿，詎原告至同年
    十二月八日（星期五）始行提起訴願，亦已逾法定期限，程序自有未合。從而，
    揆之首開規定，原告之訴為不合法，自應予裁定駁回。原告之訴既不合法駁回，
    其餘實體上主張，茲不論述，併予敘明。
據上論結，本件原告之訴為不合法，爰依行政訴訟法第一百零七條第一項第十款、第
一百零四條，民事訴訟法第九十五條、第七十八條裁定如主文。
中      華      民      國      九十    年      七      月    三十一    日
                                高雄高等行政法院第三庭
                                            審判長法官  林茂權
                                            法      官  江幸垠
                                            法      官  戴見草
右為正本係照原本作成。
如不服本裁定，應於裁定送達後十日內以書狀敘明理由，經本院向最高行政法院提出
抗告（須按對造人數附具繕本）；並應預繳送達用掛號郵票六份（每份三十四元）。
中      華      民      國      九十    年      七      月    三十一    日
                                            法院書記官  藍慶道


司法院資訊處製作；財團法人民間司法改革基金會備份。
